臺灣高等法院花蓮分院民事判決  
111年度再易字第3號
再審原告    楊佳依  

再審被告    太魯閣國家公園管理處

法定代理人  楊金臻  
訴訟代理人  籃健銘律師
上列當事人間第三人異議之訴事件，再審原告對於中華民國110
年3月26日臺灣花蓮法方法院109年度訴字第252號判決、111年4
月28日本院110年度上易字第21號確定判決提起再審之訴，本院
判決如下：
    主  文
再審之訴駁回。
再審訴訟費用由再審原告負擔。
    事實及理由
壹、程序部分：
一、本案專屬本院合併管轄：
  ㈠按再審之訴，專屬為判決之原法院管轄。對於審級不同之法
    院就同一事件所為之判決，提起再審之訴者，專屬上級法院
    合併管轄，民事訴訟法第499條第1項、第2項前段定有明文
    。
  ㈡再審原告對於民國110年3月26日臺灣花蓮地方法院109年度訴
    字第252號、111年4月28日本院110年度上易字第21號確定判
    決（下稱原確定判決）提起再審之訴（本院卷第5頁），依
    上開規定，應專屬本院合併管轄。
二、本件再審之訴，未逾法定不變期間：
  ㈠次按再審之訴，應於30日之不變期間內提起。前項期間，自
    判決確定時起算，判決於送達前確定者，自送達時起算；其
    再審之理由發生或知悉在後者，均自知悉時起算。但自判決
    確定後已逾5年者，不得提起，民事訴訟法第500條第1項、
    第2項定有明文。又不得上訴之判決，於宣示時確定，不宣
    示者，於公告時確定，同法第398條第2項亦有明文，而再審
    之訴不合法者，法院應以裁定駁回之，亦為同法第502條第1
    項所明定。
  ㈡查原確定判決係屬不得上訴第三審之判決，再審原告係於111
    年5月6日收受判決正本（見本院110年度上易字第21號卷第2
    05頁），則其於111年6月6日對原確定判決提起本件再審之
    訴（本院卷第5頁），未逾30日之法定不變期間（再審之不
    變期間自該判決送達翌日起，算至111年6月5日止，本即告
    屆滿，惟111年6月5日適逢週日，故再審原告於111年6月6日
    對原確定判決提起本件再審之訴，尚未逾30日之法定不變期
    間）。
貳、實體部分：
一、再審原告主張：
　　坐落花蓮縣○○鄉○○段OO之O、OO之OO、OO之O、OO之O、OO、O
    O之O地號土地上如附圖A部分之地上物（下稱系爭地上物）
    ，為再審原告之父楊保民所興建，系爭地上物雖未辦理保存
    登記，然楊保民為實際興建人，故為原始所有權人，嗣楊保
    民於88年11月27日死亡，再審原告乃楊保民之長女，亦未曾
    對楊保民之遺產拋棄繼承權，故對系爭地上物有所有權。詎
    本件強制執行事件之執行名義（臺灣花蓮地方法院107年度
    花簡字第198號民事判決），僅以繼承人之一之梁緞妹為被
    告訴請拆屋還地，並未將再審原告列入被告，臺灣花蓮地方
    法院民事執行處109年度司執字第9456號強制執行事件，遽
    對系爭地上物實施強制執行，顯然侵害再審原告之所有權，
    其顯然有足以排除強制執行之權利，再審原告雖提起第三人
    異議之訴，然經原確定判決駁回。原確定判決認事用法，除
    與真實不符外，更有違背法令之處：
  ㈠查福泰商號之營業所在地，雖登記為○○OO號，然依花蓮縣政
    府71年4月1日核發之營利事業登記證（證物3；本院卷第37
    頁），則由○○○OO號修正為OO號，可見福泰商號之營業場所
    應為○○路OO號。再者，依再審原告於111年6月2日在網站查
    詢所得之商工登記公示資料（證物4；本院卷第39至43頁）
    ，○○路OO號於66年11月29日即由楊保民之妻梁緞妹在該處申
    設天祥藝品館，並已歇業，由此可見，楊保民申設之福泰商
    號確係以已歇業之天祥藝品館為營業所在地，楊保民並進而
    在該處後方搭建違章建築而被查獲，迄今福泰商號仍在○○路
    OO號營業，故系爭地上物所有權人應為楊保民。原確定判決
    漏未斟酌卷存經修正營業所在地為○○路OO號之營利事業登記
    證，另未曾斟酌再審原告於判決後始發現之商工登記公示資
    料，竟誤認福泰商號之營業地址為○○路OO號，並誤認與系爭
    地上物所在之○○OO號並非相同，顯與確切事證不符，原確定
    判決認定楊保民興建之違章建築應已拆除，並未有任何證據
    足以供參，不僅與事實不符，更屬憑空推測。
  ㈡系爭地上物面積為219.69平方公尺，均供福泰商號使用，均
    為楊保民出資興建，面積雖遠較違章建築通知單所載面積為
    大，然該違章建築並未遭拆除，因營業之需而再擴建，此由
    行政院農業委員會林務局（下稱林務局）農林航空測量所提
    供之86年7月22日及87年7月16日所拍攝（證物5；本院卷第4
    5至47頁)之航照圖均有系爭地上物存在，詎原確定判決未就
    上開航空圖所示建築物與系爭地上物詳加比對，亦未就建築
    物面積予以查明，遽認福泰商號之申設資料與系爭航空圖無
    法證明系爭地上物為楊保民原始出資興建，不僅與事實不符
    ，更係未盡調查之能事。
　㈢綜上所述，原確定判決認事用法所適用之法規顯有錯誤，且
    再審原告於接獲判決後，於111年6月2日始發現上開商工登
    記資料，如加以斟酌，並參諸原確定判決漏未斟酌之營利事
    業登記證及航空圖，應可據以認定系爭地上物為楊保民所建
    ，本件顯然符合民事訴訟法第496條第1項第1款、第13款、
    第497條所定再審事由，為此於法定不變期間內具狀提起再
    審之訴。
二、按「再審之訴不合法者，法院應以裁定駁回之。」、「再審
    之訴顯無再審理由者，得不經言詞辯論，以判決駁回之。」
    民事訴訟法第502條定有明文。該條第2項所謂再審之訴顯無
    再審理由，係指依再審原告所主張之再審理由，不經調查即
    可認定，在法律上顯無理由而不能獲得勝訴之判決者而言（
    最高法院88年度台上字第634號判決意旨參照）。亦即係指
    再審原告於再審狀內主張之再審理由，無須依法調查證據，
    即能斷定再審之訴為無再審理由者而言（最高法院69年度台
    上字第2102號判決意旨參照）。從而必須再審原告所主張之
    再審事由，在法律上顯不得據為對於確定判決聲明不服之理
    由者，始足當之（最高法院98年度台上字第2208號判決意旨
    參照）。
三、民事訴訟法第496條第1項第1款部分：
  ㈠民事訴訟法第496條第1項第1款法律見解分析：
  ⒈法律依據：
    按「適用法規顯有錯誤者，得以再審之訴對於確定終局判決
    聲明不服。但當事人已依上訴主張其事由或知其事由而不為
    主張者，不在此限。」民事訴訟法第496條第1項第1款定有
    明文。
  ⒉何謂「所謂適用法規顯有錯誤」：
  ⑴所謂適用法規顯有錯誤，應以該裁判所認定之事實而為之法
    律上判斷，有適用法規顯有錯誤之情形為限（最高法院71年
    台再字第30號判例【本則判例，依據108年1月4日修正，108
    年7月4日施行之法院組織法第57條之1第2項，其效力與未經
    選編為判例之最高法院裁判相同。以下所引判例之效力，同
    此說明】意旨參照）。亦即係指確定終局判決為確定事實而
    適用法律，或就所確定之事實而為法律上判斷，顯有不合於
    法規規定，或與司法院解釋或憲法法庭裁判顯有違反者而言
    （最高法院111年度台聲字第1602號1裁定意旨參照）。
  ⑵不包括漏未斟酌證據及認定事實錯誤之情形在內（最高法院6
    3年台上字第880號判例、111年度台聲字第1489號裁定意旨
    參照）。詳言之，並不包括判決理由矛盾、理由不備、取捨
    證據失當、調查證據欠週、漏未斟酌證據、認定事實錯誤及
    在學說上諸說併存致發生法律上見解歧異等情形在內（最高
    法院111年度台再字第4號、108年度台再字第6號、107年度
    台聲字第1284號、104年度台聲字第1206號、99年度台再字
    第55號裁判意旨參照）。亦不包括行政機關函令之適用等情
    形在內（最高法院108年度台上字第408號、103年度台上字
    第2403號判決意旨參照）。從而事實審取捨證據、認定事實
    容有不當，尚難以此指為合於前述「適用法規顯有錯誤」原
    因（最高法院72年度台再字第125號判例、90年度台再字第2
    7號判決意旨參照）。
　㈡經查：再審原告雖援引民事訴訟法第496條第1項第1款作為再
    審事由，然並未陳明原確定判決為確定事實而適用法律，或
    就所確定之事實而為法律上判斷，顯有不合於法規規定，或
    與司法院解釋或憲法法庭裁判顯有違反者之情形，究其再審
    事由，無非指摘原確定判決漏未斟酌證據、認定事實錯誤，
    難認合於「適用法規顯有錯誤」之要件。
四、民事訴訟法第496條第1項第13款部分：　　　
  ㈠民事訴訟法第496條第1項第13款法律見解分析：
  ⒈法律依據：
    按「當事人發現未經斟酌之證物或得使用該證物者，得以再
    審之訴對於確定終局判決聲明不服。但以如經斟酌可受較有
    利益之裁判者為限。」民事訴訟法第496條第1項第13款定有
    明文。
  ⒉制度設計之目的：
　　前開規定乃為促使當事人在前訴訟程序事實審言詞辯論終結
    前，將已存在並已知悉而得提出之證物全部提出，以防止當
    事人於判決發生既判力後，濫行提起再審之訴，而維持確定
    裁判之安定性（最高法院107年度台上字第46號判決意旨參
    照）。
　⒊此規定「合憲」：
　　就「發現事實審言詞辯論終結前已存在，因不知而未經斟酌
    之證物，始得提起再審之判例，是否合憲？」之爭議，大法
    官釋字第355號解釋文認：「最高法院二十九年上字第一○○
    五號判例：『民事訴訟法第四百九十二條第一項第十一款 (
    現行法第四百九十六條第一項第十三款)所謂當事人發見未
    經斟酌之證物，係指前訴訟程序事實審之言詞辯論終結前已
    存在之證物，因當事人不知有此，致未經斟酌，現始知之者
    而言。若在前訴訟程序事實審言詞辯論終結前，尚未存在之
    證物，本無所謂發見，自不得以之為再審理由。』乃為促使
    當事人在前訴訟程序事實審言詞辯論終結前，將已存在並已
    知悉而得提出之證物全部提出，以防止當事人於判決發生既
    判力後，濫行提起再審之訴，而維持確定裁判之安定性，與
    憲法並無牴觸。至事實審言詞辯論終結後始存在之證物，雖
    不得據為再審理由，但該證物所得證明之事實，是否受確定
    判決既判力之拘束，則應依個案情形定之」。
  ⒋何謂當事人發現未經斟酌之證物：
  ⑴按民事訴訟法第496條第1項第13款所謂當事人發現未經斟酌
    之證物，係指前訴訟程序事實審之言詞辯論終結前已存在之
    證物，因當事人不知有此，致未經斟酌，現始知之者而言（
    最高法院110年度台聲字第3294號、91年度台聲字第219號裁
    定意旨參照）。
  ⑵必須當事人在客觀上確不知該證物存在致未斟酌現始知之，
    或依當時情形有不能檢出該證物者始足當之，倘按其情狀依
    一般社會之通念，尚非不知該證物或不能檢出或命第三人提
    出者，均無該條款規定之適用（最高法院103年度台抗字第7
    70號裁定、102年度台上字第892號判決意旨參照）。且當事
    人以發現得使用未經斟酌之證物為再審理由者，並應就其在
    前訴訟程序不能使用之事實，依民事訴訟法第277條前段規
    定負舉證責任（最高法院98年度台上字第1258號、106年度
    台上字第1313號裁判意旨參照）。
  ⑶若在前訴訟程序事實審言詞辯論終結前，尚未存在之證物，
    本無所謂發現，自不得以之為再審理由（最高法院111年度
    台抗字第242號裁定、32年上字第1247號、29年上字1005號
    判例意旨參照）。
　⑷事實審言詞辯論終結前未存在之證物，或已存在並能利用而
    不提出，或已提出之證物，均不得據為本款之再審理由（最
    高法院108年度台抗字第568號、第300號裁定、98年度台上
    字第1927號判決意旨參照）。
　⑸再者，若在前訴訟程序事實審言詞辯論終結前已提出之證物
    ，縱原確定裁判未加斟酌，亦無該款適用之餘地（最高法院
    106年度台聲字第1087號裁定意旨參照）。又當事人在前訴
    訟程序已知有該證物，雖前訴訟程序未依其聲請予以調查，
    仍與上開條款規定不合（最高法院105年度台上字第1986號
    判決意旨參照）。
  ⑹實例：
  ①前訴訟程序審理中已提出：
    「查聲請人所指自辦市地重劃開發合約書，早經相對人於前
    訴訟程序審理中提出，自非該第13款規定之證物。」（最高
    法院108年度台聲字第335號裁定意旨參照）。
　②前訴訟程序中提出且經斟酌之證據，及非前訴訟程序言詞辯
    論終結前已存在之事證：「又上訴人所舉之新證據，除臺灣
    彰化地方法院106年度簡上字第32號民事判決（下稱32號判
    決）、最高法院106年度台聲字第285、358、359號卷29頁及
    原法院106年度再字第12號卷22頁下方照片之外，其餘為已
    在前訴訟程序中提出且經斟酌之證據，此部分均非新證據。
    至上開最高法院卷29頁、原法院卷22頁下方之照片，係0000
    及0000地號土地以圍牆圍起之照片，該照片之拍攝角度雖與
    上訴人在前訴訟程序中提出之上開其餘照片略有不同，然其
    欲表達及證明之事項內容並無大異，縱經斟酌，亦無法為更
    有利益於上訴人之裁判或翻異原確定判決結果之認定，同非
    屬新證據。另32號判決之判決日期為106年7月4日，而原確
    定判決之言詞辯論期日為104年11月10日，32號判決顯非前
    訴訟程序言詞辯論終結前已存在之事證，亦非新證據。上訴
    人主張原確定判決有民事訴訟法第496條第1項第13款規定發
    現新證據之再審事由，亦無理由。」（最高法院106年度台
    上字第2785號裁定意旨參照）。
  ③未舉證證明在言詞辯論終結後知悉：
    「系爭土地使用同意書及位置圖，固係原確定判決前早已存
    在之物，惟上訴人主張伊係於前訴訟程序事實審言詞辯論終
    結後（一○○年五月三日）之一○○年十一月間向新竹縣政府影
    印始發現系爭土地使用同意書及位置圖，上訴人就此部分事
    實未舉證證明，亦未舉證上開文書在前訴訟程序不能使用之
    事實，揆諸前揭說明難認有理由」（最高法院104年度台上
    字第2115號判決意旨參照）。
  ⒌何謂當事人發現得使用該證物：
  ⑴所謂得使用該證物，係指前訴訟程序事實審言詞辯論終結前
    雖知有該證物之存在，而因故不能使用，其後始得使用者而
    言（最高法院106年度台上字第2344號判決意旨參照）。亦
    即雖知有此而不能使用，現始得使用者而言（最高法院107
    年度台上字第633號判決意旨參照）。
  ⑵實例：
  ①「聲請人自承於民國一○一年五月二十日已錄製兩造在警局和
    解協商過程之錄音光碟，復未證明於前訴訟程序知有此證物
    而不能使用，現始得使用之情形，該錄音光碟及譯文自與當
    事人發見未經斟酌之證物或得使用該證物之情形有間。」（
    最高法院104年度台聲字第385號裁定意旨參照）。
  ②「本件再審原告主張發現未經斟酌之證物，係指上傳至NETLO
    G部落格之○○○畫作資料，惟再審原告自承係於社群網站上取
    得○○○之畫作資料，而該等畫作早於一○一年五月二十七日上
    傳至再審被告專用之部落格，兩造既因○○○畫作之真正爭訟
    多年，參酌現行網路使用之普遍性與公開性，實難認再審原
    告在客觀上確不知該證物存在，或依當時情形有不能於前訴
    訟程序檢出該證物之情事，難認係屬民事訴訟法第四百九十
    六條第一項第十三款所定之證物。其據之提起再審之訴，顯
    無理由等詞，為其心證之所由得。因而駁回上訴人再審之訴
    ，經核於法洵無違誤。」（最高法院105年度台上字第2061
    號判決意旨參照）。
  ⒍「如經斟酌可受較有利益之裁判者為限」之要件：
  ⑴又當事人提起再審之訴，以發現未經斟酌或得使用之證據為
    理由者，必以該證據若經斟酌可受較有利益之裁判者為限（
    最高法院100年度台上字第1350號判決意旨參照）。亦即民
    事訴訟法第496條第1項第13款規定得提起再審之訴，除當事
    人發現未經斟酌之證物或得使用該證物者外，尚須以該證物
    如經斟酌，當事人可受較有利益之裁判為要件，如該證物縱
    加斟酌，仍不能認為當事人可受較有利益之裁判者，即難認
    再審之訴為有理由（最高法院104年度台上字第2475號判決
    意旨參照）。
  ⑵實例：
    「本件原確定判決參酌上訴人所有宜蘭縣○○鄉○○路000○0號○
    樓房屋之建物登記謄本、複丈成果圖、房屋預定買賣契約書
    ，及住戶公約等資料，認定系爭平台非屬上訴人專有部分之
    登記範圍，而為系爭溫泉世家第三期大樓全體區分所有權人
    所共有，系爭圖說並無法推論系爭平台為上訴人之專有部分
    ，該圖說縱經斟酌，仍不能使上訴人受較有利之裁判。至上
    訴人另提出之系爭105年度繳費通知單，在前訴訟程序事實
    審言詞辯論終結前尚未存在，無所謂發現新證據可言。上訴
    人執此圖說及繳費通知單提起再審之訴，洵無理由，為其心
    證之所由得，因而駁回上訴人再審之訴，經核於法並無違誤
    。」（最高法院106年度台上字第2159號判決意旨參照）。
  ⒎與刑事訴訟法第420條新事實或新證據要件不同：
    民事訴訟法第496條第1項第13款所定「當事人發現未經斟酌
    之證物或得使用該證物」，與刑事訴訟法第420條第1項第6
    款「因發現新事實或新證據，單獨或與先前之證物綜合判斷
    ，足認受有罪判決之人應受無罪、免訴、免刑或輕於原判決
    所認罪名之判決」，法文及要件均有不同，是刑事訴訟法第
    420條第3項針對「新事實或新證據」之立法解釋，於民事訴
    訟法第496條第1項第13款之適用尚無比附援引之餘地（最高
    法院108年度台上字第808號裁定意旨參照）。
  ㈡經查：
  ⒈原確定判決業已審酌福泰商號71年3月間申請商業登記之商業
    登記資料（見原判決事實及理由貳、、㈢、⒊；本院卷第33
    頁）。從而證物3乃是前訴訟程序言詞辯論終結前已存在，
    並經原確定判決斟酌，揆諸前開說明，顯不符合民事訴訟法
    第496條第1項第13款之要件。
  ⒉再審原告於前訴訟程序中業已聲請本院向林務局農林航空測
    量所函調86年7月22日及87年7月16日所拍攝之航照圖，並於
    前訴訟程序審理中已提出作為證據方法（見本院100年度上
    易字第21號卷第173、175頁），原確定判決亦已敘明前開航
    照圖，至多僅得證明系爭地上物於楊保民在世時有擴建之情
    事，仍無法釐清原始建築人為何人（見原判決事實及理由貳
    、、㈢、⒌；本院卷第34頁），從而顯係前訴訟程序中提出
    且經斟酌之證據，從而證物5亦顯不符合民事訴訟法第496條
    第1項第13款之要件。
　⒊至於再審原告雖提出證物4天祥藝品館之商工登記公示資料查
    詢服務，固係原確定判決前早已存在之物，惟再審原告主張
    伊係於前訴訟程序事實審言詞辯論終結後始上網查得，然再
    審原告就此部分事實未舉證證明，亦未舉證上開文書在前訴
    訟程序不能使用之事實；且商工登記公示資料，乃是不特定
    人得隨時查詢閱覽之公開資訊，客觀上自可適時提出以為證
    據，且上開證據既由再審原告自行上網查得，亦難認其知悉
    再審理由在後；況再審原告在原確定判決之訴訟代理人林武
    順律師，亦在本件強制執行事件執行名義即臺灣花蓮地方法
    院108年度簡上字第22號、107年度花簡字第198號事件中，
    擔任天祥藝品館負責人梁緞妹之訴訟代理人，客觀上更難認
    有何確不知該證物存在致未斟酌現始知之，或依當時情形有
    不能檢出該證物之情形，揆諸前開說明，證物4亦顯不符合
    民事訴訟法第496條第1項第13款之要件。
  ⒋綜上，再審原告依民事訴訟法第496條第1項第13款提起再審
    之訴，為無理由。
五、民事訴訟法第497條部分：
  ㈠民事訴訟法第497條法律見解分析：
　⒈法律規定：
　　按「依第四百六十六條不得上訴於第三審法院之事件，除前
    條規定外，其經第二審確定之判決，如就足影響於判決之重
    要證物，漏未斟酌，或當事人有正當理由不到場，法院為一
    造辯論判決者，亦得提起再審之訴。」民事訴訟法第497條
    定有明文。
　⒉制度設計之目的：　
    法院依自由心證，判斷事實之真偽時，所斟酌之調查證據之
    結果，其內容如何與應證事實之關聯如何，如未記明於判決
    ，即屬民事訴訟法第469條第6款所謂判決不備理由（最高法
    院103年度台上字第1634號判決意旨參照）；又法院為原告
    敗訴之判決，而其關於攻擊方法之意見有未記載於判決理由
    項下者，即為同法第466條第6款所謂判決不備理由。上訴人
    提出某文書為證據，自屬攻擊方法之一種，原審對於此項證
    據，並未在判決理由項下記載其意見，遽維持第一審駁回上
    訴人之訴之判決，自屬違背法令（最高法院29年渝上字第84
    2號判例意旨參照）。從而於通常訴訟事件，受敗訴之一方
    當事人，均可以足以影響判決之重要證物漏未斟酌，判決不
    備理由為理由上訴第三審。惟不得上訴第三審法院之事件，
    有第三審上訴理由而無法上訴第三審，倘無救濟管道，於其
    權利之保障自嫌欠周，因此民事訴訟法第497條前段特別規
    定：「依第466條不得上訴於第三審法院之事件，除前條規
    定外，其經第二審確定之判決，如就足影響於判決之重要證
    物，漏未斟酌，亦得提起再審之訴。」，得據為再審理由。
  ⒊惟民事訴訟法第497條固規定，如就足影響於判決之重要證物
    ，漏未斟酌者，亦得提起再審之訴。但應以該證物足以動搖
    原確定判決基礎者為限（最高法院90年度台簡抗字第31號裁
    定意旨參照）。又所謂「就足以影響於判決之重要證物漏未
    斟酌」之情形，係指第二審言詞辯論終結前，已經存在並已
    為聲明之證物，而第二審並未認為不必要而仍忽略證據聲明
    未為調查，或已為調查而未就其調查之結果予以判斷，且以
    該證物足以動搖原確定判決之基礎者為限（臺灣高等法院10
    2年度再易字第5號、臺灣高等法院臺中分院102年度再易字
    第44號、臺灣高等法院臺南分院101年度再易字第31號、臺
    灣高等法院高雄分院101年度勞再易字第1號判決意旨參照）
    。若於判決理由項下說明無調查之必要，或經斟酌亦不足影
    響判決基礎之意見，即與漏未斟酌有間，不得據為本條所定
    之再審理由（吳明軒「民事訴訟法下冊」100年10月修訂九
    版第1570頁參照；臺灣高等法院102年度再易字第93號、本
    院101年度再易字第3號判決意旨參照）。
　㈡經查：
　　證物4並非第二審言詞辯論終結前，已經存在且已為聲明之
    證物，而證物3、證物5乃是前訴訟程序言詞辯論終結前已存
    在，並經原確定判決斟酌，已如前述，自均不符合民事訴訟
    法第497條之要件，其據此提起再審，亦無理由。
六、綜上所述，本件再審原告主張原確定判決及臺灣花蓮地方法
    院109年度訴字第252號判決有民事訴訟法第496條第1項第1
    款、第13款、第497條再審事由，提起再審之訴部分，均顯
    無再審理由，爰不經言詞辯論，逕以判決駁回之。
據上論結，本件再審之訴顯無再審理由。依民事訴訟法第502條
第2項、第78條，判決如主文。
中    華    民    國    111    年    7    月    29    日
                  民事庭審判長法  官  張宏節（主筆）
                              法  官  林碧玲
                              法  官  林恒祺
以上正本係照原本作成。
本件不得上訴。
中　　華　　民　　國　　111 　年　　8 　　月　　8 　　日
                              書記官  林香君